【裁判字號】    90,易,2169
【裁判日期】    901017
【裁判案由】    恐嚇
【裁判全文】
臺灣高雄地方法院刑事判決                          九十年度易字第二一六九號
    公  訴  人  臺灣高雄地方法院檢察署檢察官
    被      告  丙○○
右列被告因恐嚇案件，經檢察官提起公訴（九十年度偵字第五一六號），本院判決如
左：
    主  文
莊欣容以加害財產之事，恐嚇他人致生危害於安全，處拘役貳拾日，如易科罰金以參
佰元折算壹日。
    事  實
一、丙○○因與乙○○之夫甲○○往來密切且吳某常留宿於莊欣容住處，致二人交惡
    ，丙○○於民國八十九年十一月二十三日零時四十分許，撥00－000000
    0號電話，告訴周女其夫甲○○在伊住處喝酒，要求周女前去，經乙○○指責不
    該三更半夜打電話騷擾，莊欣容遂基於恐嚇之犯意以：「若要裝我比你還要會裝
    ，我若有才調（台語「辦法」之意）就叫妳明天開始不要做生意」等語恐嚇乙○○，使周女心生畏懼，致生危害於安全，嗣經周女報警後查獲。
二、案經乙○○訴由高雄市政府警察局鹽埕分局報告台灣高雄地方法院檢察署檢察官
    偵查起訴。
    理  由
一、訊據被告丙○○固未否認於前揭時、地，撥00－0000000號電話與告訴
    人乙○○通話，並於電話中表示：「若要裝我比你還要會裝，我若有才調就叫妳
    明天開始不要做生意」等語，惟矢口否認有恐嚇之犯行，辯稱：告訴人之夫常常
    到伊家裡喝酒，案發之日打電話給告訴人是要告訴人把她先生帶回去，因為告訴
    人常常打電話詢問甲○○之下落，所以才建議周女不要做生意專心去找先生云云
    。惟查：右揭犯罪事實，除據告訴人乙○○指訴綦詳，並有告訴人提供之電話錄
    音帶一卷可憑，經本院當庭播放前開錄音帶，其內容為：被告先稱要告訴人將先
    生帶回去，告訴人問：「有什麼事你是否丙○○？」，告訴人指責被告莫名其妙
    ，三更半夜打電話來亂，被告要告訴人馬上過去，說告訴人的先生在該處喝酒，
    告訴人指責被告沒事打電話來騷擾，被告說：「若要裝我比你還會裝，我若有辦
    法就叫妳明天開始不要做生意。」等語，第二通被告說告訴人先生欠她三萬要告
    訴人賠她三萬等，業經本院當庭勘驗屬實（見本院九十年十月五日筆錄）。被告
    丙○○於本院審理中既未否認前開錄音係伊與告訴人之對話，則前開言論係其所
    為殆無疑義，而綜觀前開對白之前後文，被告所稱要告訴人次日起不用做生意，
    顯非基於善意為之而具有警告之意味，再衡諸一般社會觀念及言語之意義內涵，
    被告所言：「我若有才調就叫妳明天開始不要做生意」之語，足以表徵陳述者有
    加損害於對方財產之意，客觀上已足使對方意識到遭受威脅，因而心生畏怖，致
    生活狀態陷於危險不安之狀態，從而，被告上開言詞，顯含有恐嚇他人之意旨甚
    明，是被告辯稱當時是建議告訴人不要做生意專心去找先生一詞即非可採，本件
    事證明確，被告犯行堪予認定。
二、核被告所為，係犯刑法第三百零五條之恐嚇危害安全罪。爰審酌被告因故與告訴
    人發生糾紛，竟出言恐嚇他人，致生危害於安全，其犯罪動機及手段均有不是之
    處，惟念其犯後坦承部分犯行，態度尚非不佳等一切情狀，量處如主文所示之刑
    ，並諭知易科罰金之折算標準。中華民國刑法第四十一條業經立法院於九十年一
    月四日修正，總統於同月十日公布，自該月十二日起施行，雖被告所犯為最重本
    刑三年以下有期徒刑之罪，且經本院量處六月以下有期徒刑，依其行為時即修正
    前刑法第四十一條之規定，所宣告之刑本得易科罰金，然其行為後刑法第四十一
  條既經修正，自應依刑法第二條第一項前段，適用裁判時之法律即修正後之刑法
    第四十一條第一項前段之規定，附此敘明。
據上論斷，應依刑事訴訟法第二百九十九條第一項前段，刑法第二條第一項前段、第
三百零五條、第四十一條第一項，罰金罰鍰提高標準條例第一條前段、第二條，判決
如主文。
中      華      民      國      九十      年      十      月    十七    日
                            臺灣高雄地方法院刑事第二庭
                                法  官  卓立婷
右正本證明與原本無異。
如不服本判決，應於判決送達後十日內，向本院提出上訴狀。
                                書記官    陳家宏
中    華    民    國      九十      年      十      月      十九      日


司法院資訊處製作；財團法人民間司法改革基金會備份。
